# 请教陈老师及各位：关于应交税费期末为负，重分类到资产列报的问题

提问人：chenyiwei 时间：2013-01-28 01:23:54
假设该 200 万元确实是本期实际缴纳给税务机关的（有完税凭证为证），而不是本期获得的待抵扣进项税额，则期初未交数 50 万，本期应交数 100 万，本期已交数 150 万，期末余额为零。同时在应交税费或者其他流动资产的附注中增加说明：本期实际向税务机关缴纳增值税 200 万元，实缴数与大于期初未交数和本期应交数之和的差额作为预交数，列报于其他流动资产。

回答人：chenyiwei
假设该 200 万元确实是本期实际缴纳给税务机关的（有完税凭证为证），而不是本期获得的待抵扣进项税额，则期初未交数 50 万，本期应交数 100 万，本期已交数 150 万，期末余额为零。同时在应交税费或者其他流动资产的附注中增加说明：本期实际向税务机关缴纳增值税 200 万元，实缴数与大于期初未交数和本期应交数之和的差额作为预交数，列报于其他流动资产。

提问人：yinqingboby 时间：2013-01-29 15:55:05
回复 langym1974 的帖子
恩，解释 5 号正式稿的确是取消了，因为财会[2012]13 号提到了这个问题，且准则也有相关描述，故解释 5 号应该是没必要再对这条加以规定了~个人理解

回答人：chenyiwei
赞同你的理解。

提问人：yuxiaoling1213 时间：2015-02-08 21:00:09
陈老师： 如果是本期获得的待抵扣进项税额或者是营改增抵减的销项税额导致的期末应交税费——应交增值税期末余额为负数，还需要进行负值重分类嘛？需要进行进一步说明嘛？

回答人：chenyiwei
期末负数总要重分类的，但增值税需要注意区分期末应交（未交）税额和留抵（待抵扣）税额。如果这两者同时存在，则只能将留抵税额进行重分类，期末未交数仍列报为负债，不是简单地将科目余额整体重分类。

提问人：sbkc2012 时间：2015-04-10 11:00:34
陈老师，请教您一个问题： 应交税费负数重分类分为几种情况？增值税纳税申报表上留抵税额，税务局尚未认证的待抵扣进项税额，税务局预缴增值税这三种么？如果审计调整时暂估了销项税，那么是不是相应地会影响负数重分类的金额，影响的是待抵扣进项税么？

回答人：chenyiwei
大致上是这三种。审计调整销项税额会影响待抵扣进项税额。

提问人：不思议 时间：2017-03-09 00:52:37
陈老师，想问问您，为什么期末应交（未交）税额和留抵（待抵扣）税额会同时存在呢？如果期末有留抵（待抵扣）税额，那么期末应交税额就为 0 了吧，那就没有应交（未交）税额了呀？

回答人：chenyiwei
合并报表层面有多个子公司，或者同一法人内部有多个单独纳税的分支机构时，都会有这种情况。另外就算同一个纳税人，也可能存在简易计税等特殊处理。